fr: Matériau de l'assise: Éponge de coton; Similicuir; Tissu en oléfine; Osier en PE; Polyester enduit de PVC; Poly rotin; Toile en polyester; Tissu Sunbrella; Toile synthétique; Maille en textilène; Autre
it: Materiale della superficie del sedile: Spugna di cotone; Finta pelle; Tessuto in olefina; Vimini in PE; Poliestere rivestito in PVC; Polyrattan; Tela di poliestere; Tessuto Sunbrella; Tessuto a rete sintetico; Rete in textilene; Altro
nl: Materiaal zitoppervlak: Katoenen badstof; Kunstleer; Olefin-stof; PE-wicker; Pvc-gecoat polyester; Polyrattan; Polyestercanvas; Sunbrella-stof; Synthetisch gaas; Textilene-gaas; Overig
nb: Overflatemateriale for sete: Bomullsfrotté; Kunstskinn; Olefinstoff; PE-flettverk; PVC-belagt polyester; Polyrotting; Polyesterlerret; Sunbrella-stoff; Syntetisk vev; Textilene-netting; Annet
hr-HR: Materijal sjedeće površine: Pamučni frotir; Umjetna koža; Olefinska tkanina; PE pletivo; Poliester obložen PVC-om; Poli-ratan; Poliestersko platno; Tkanina Sunbrella; Sintetička mreža (sling); Tekstilenska mreža; Ostalo
pl: Materiał powierzchni siedziska: Bawełna frotte; Skaj; Tkanina olefinowa; Wiklina PE; Poliester powlekany PVC; Technorattan; Płótno poliestrowe; Tkanina Sunbrella; Siatka syntetyczna; Siatka Textilene; Inne
ja: シート表面素材: コットンパイル; レザレット; オレフィン生地; PE ウィッカー; PVC コーティングポリエステル; 人工ラタン; ポリエステルキャンバス; Sunbrella 生地; 合成スリング; テスリンメッシュ; その他
pt-BR: Assento, material da superfície: Algodão atoalhado; Couro sintético; Tecido olefínico; Vime PE; Poliéster revestido com PVC; Rattan sintético; Lona de poliéster; Tecido Sunbrella; Tela sintética; Malha Textilene; Outros
sl-SI: Material sedalne površine: Bombažni frotir; Umetno usnje; Olefinska tkanina; Pletivo iz PE; Poliester s premazom PVC; Poliratan; Poliestersko platno; Tkanina Sunbrella; Sintetično platno; Mreža Textilene; Drugo
tr: Oturma yüzeyi malzemesi: Pamuklu havlu kumaş; Suni deri; Olefin kumaş; PE hasır; PVC kaplamalı polyester; Poli rattan; Polyester kanvas; Sunbrella kumaş; Sentetik askı; Textilene file; Diğer
sk-SK: Materiál poťahu na sedadlá: Bavlnené froté; Koženka; Olefínová látka; Prútie z PE; Polyester potiahnutý PVC; Polyratan; Polyesterové plátno; Látka Sunbrella; Syntetická sieťovina; Sieťovina Textilene; Iné
el: Υλικό επιφάνειας καθίσματος: Βαμβακερό πετσετέ; Δερματίνη; Ύφασμα Olefin; Συνθετική ψάθα (PE); Πολυεστέρας με επικάλυψη PVC; Συνθετικό ρατάν (Poly rattan); Καμβάς πολυεστέρα; Ύφασμα Sunbrella; Συνθετικό ύφασμα (sling); Πλέγμα Textilene; Άλλο
en: Seating surface material: Cotton terry; Leatherette; Olefin fabric; PE wicker; PVC-coated polyester; Poly rattan; Polyester canvas; Sunbrella fabric; Synthetic sling; Textilene mesh; Other
zh-TW: 座椅表面材質: 棉質毛圈布; 人造合成皮; 烯烴布料; PE 藤編; PVC 塗層聚酯纖維; 塑膠藤; 聚酯纖維帆布; Sunbrella 布料; 合成網布; 特斯林網布; 其他
pt-PT: Material da superfície do assento: Tecido turco de algodão; Pele sintética; Tecido de olefina; Vime de PE; Poliéster revestido a PVC; Polirattan; Lona de poliéster; Tecido Sunbrella; Tela sintética; Malha de textilene; Outro
ru: Материал поверхности сиденья: Махровый хлопок; Кожзаменитель; Олефиновая ткань; Полиэтиленовый ротанг; Полиэстер с ПВХ-покрытием; Полиротанг; Канвас из полиэстера; Ткань Sunbrella; Синтетический слинг; Сетка Textilene; Другое
es: Material de la superficie de asiento: Felpa de algodón; Cuero sintético; Tela de olefina; Mimbre de PE; Poliéster recubierto de PVC; Polirratán; Lona de poliéster; Tela Sunbrella; Eslinga sintética; Malla de textileno; Otro
da: Materiale på siddeflade: Bomuldsfrotté; Kunstlæder; Olefin-stof; PE-flet; PVC-belagt polyester; Polyrattan; Polyesterlærred; Sunbrella-stof; Syntetisk slyngstof; Textilene-net; Andet
hu: Ülés felületének anyaga: Pamutfrottír; Műbőr; Olefin szövet; PE fonat; PVC-bevonatú poliészter; Polyrattan; Poliészter vászon; Sunbrella szövet; Szintetikus heveder; Textilén háló; Egyéb
bg-BG: Материал на повърхността за сядане: Памучна хавлия; Изкуствена кожа (Leatherette); Олефинов плат; Полиетиленов (PE) ратан; Полиестер с PVC покритие; Полиратан; Полиестерен канвас; Плат Sunbrella; Синтетична мрежа (sling); Мрежа Textilene; Други
vi: Chất liệu bề mặt ghế ngồi: Vải bông xù; Giả da; Vải olefin; Mây PE; Polyester phủ PVC; Mây nhựa; Vải canvas polyester; Vải Sunbrella; Vải sling tổng hợp; Lưới textilene; Khác
fi: Istuimen pintamateriaali: Puuvillafrotee; Keinonahka; Olefiinikangas; PE-punos; PVC-pinnoitettu polyesteri; Polyrottinki; Polyestericanvas; Sunbrella-kangas; Synteettinen verkkokangas; Textilene-verkko; Muu
ko: 시트 표면 소재: 코튼 테리; 레더렛; 올레핀 원단; PE 위커; PVC 코팅 폴리에스테르; 폴리 라탄; 폴리에스테르 캔버스; Sunbrella 원단; 합성 슬링; 텍스틸렌 메시; 기타
de: Oberflächenmaterial der Sitzfläche: Baumwollfrottee; Kunstleder; Olefin-Gewebe; PE-Geflecht; PVC-beschichtetes Polyester; Polyrattan; Polyester-Canvas; Sunbrella-Stoff; Synthetik-Sling-Gewebe; Textilene-Netzgewebe; Andere
ro-RO: Material al suprafeței de ședere: Bumbac frotirat; Piele artificială; Material textil din olefină; Răchită din PE; Poliester cu strat din PVC; Poliratan; Pânză din poliester; Material textil Sunbrella; Pânză sintetică; Plasă din textilenă; Altele
lt-LT: Sėdynių paviršiaus medžiaga: Kilpinė medvilnė; Dirbtinė oda; Olefininis audinys; PE vytelės; PVC dengtas poliesteris; Polirotanas; Poliesterio drobė; „Sunbrella“ audinys; Sintetinis tinklelis; „Textilene“ tinklelis; Kita
th: วัสดุพื้นผิวที่นั่ง: ผ้าขนหนูคอตตอน; หนังเทียม; ผ้าโอเลฟินส์; หวาย PE; โพลีเอสเตอร์เคลือบ PVC; หวายโพลี; ผ้าใบโพลีเอสเตอร์; ผ้า Sunbrella; ผ้าตาข่ายสลิงสังเคราะห์; ตาข่าย Textilene; อื่นๆ
zh-CN: 座椅表面材质: 毛圈棉; 人造革; 烯烃面料; PE 藤编; PVC 涂层聚酯; 仿藤; 聚酯帆布; Sunbrella 面料; 合成吊带; 特斯林网布; 其他
cs: Materiál povrchu sedáku: Bavlněné froté; Koženka; Olefinová látka; PE proutí; Polyester potažený PVC; Umělý ratan; Polyesterové plátno; Látka Sunbrella; Syntetická tkanina (sling); Síťovina textilene; Jiné
sv: Sittyta – material: Bomullsfrotté; Konstläder; Olefintyg; PE-rotting; PVC-belagd polyester; Polyrotting; Polyestercanvas; Sunbrella-tyg; Syntetisk väv; Textilene-mesh; Övrigt